【裁判字號】    90,婚,201
【裁判日期】    900530
【裁判案由】    履行同居
【裁判全文】
臺灣桃園地方法院民事判決  九十年度婚字第二○一號
    原      告  甲○○
    被      告  乙○○
右當事人間請求履行同居事件，本院判決如左：
    主    文
原告之訴駁回。
訴訟費用由原告負擔。
    事    實
甲、原告方面：
一、聲明：求為判決被告應與原告同居。
二、陳述：原告於民國八十二年間與被告結婚，夫妻感情原本融洽，並育有子女各一
          人，惟被告生性好遊蕩，雙方為此經常發生口角，至九十年三月十五日，
          兩造發生扭打，被告竟不顧夫妻情份分，帶幼女離家出走迄今未回，被告
          所為違反民法第一千零零一條夫妻應負同居之義務，為此，提起本件訴訟
          。
三、證據：提出戶籍謄本及驗傷單各一件為證。
乙、被告方面：
一、聲明：求為判決駁回原告之訴。
二、陳述：對於原告起訴主張兩造為夫妻，被告自九十年三月十五日起離家迄今未與
          原告履行同居之事實均不爭執，然被告拒絕履行同居並非無正當理由，因
          原告經常懷疑被告有外遇，進而動手毆打被告，造成被告不堪同居之虐待
          而返回娘家居住，故原告請求被告履行同居為無理由。
三、證據：提出驗傷診斷書二紙為證；並聲請傳訊證人張瑞平。
    理    由
一、本件原告主張兩造為夫妻，現婚姻關係仍存續中，被告自九十年三月十五日離家
    迄今均未與原告履行同居等事實，為被告所不爭執，並業據原告提出戶籍謄本為
    證，故堪信原告主張為真實。
二、又原告主張被告無故離家出走一節，為被告所否認，並抗辯伊乃被原告多次毆打
    不堪同居之虐待才返回娘家等語。按夫妻雖互負同居義務，但如有不能同居之正
    當理由者，則可不負同居之義務，此民法第一千零零一條但書有明文規定。經查
    ：原告自認曾經在八十九年八月間、八十九年底及九十年三月十五日三次動手毆
    打被告，此業據被告提出驗傷診斷書二紙為證，並核與證人即被告之哥哥張瑞平
    證述情節互核一致，故堪信此部份被告抗辯為真實。又雖原告主張被告也有動手
    毆打他且因被告交往複雜始動手毆打被告云云，然男女間生理結構並不相同，男
    性在體格及體力上均優於女性，原告遇此問題，不思理性溝通，竟以傷害被告方
    式作為解決婚姻所面臨之困境，並不適當，且即便被告亦有動手毆打原告，此仍
    不足為原告傷害合理化之藉口。又夫妻間應互相協力以維持婚姻生活之圓滿及幸
    福，乃夫妻間應互相信守之義務，而一般人結婚，亦無不以追求幸福圓滿之婚姻
    生活為目的，若有違於此，則不免感覺痛苦。原告非但不知憐香惜玉，疼惜被告
    ，竟然經常毆打被告，致被告無法與之同居，難謂被告無不與原告同居之正當理
    由，從而原告以被告無正當理由不履行同居義務為理由，請求被告同居，揆諸上
    開說明，尚屬無據，應予駁回。
三、據上論結：本件原告之訴為無理由，依民事訴訟法第第七十八條，判決如主文。
中      華      民      國    九十      年      五      月    三十      日
                                      臺灣桃園地方法院民事第二庭
~B法      官  田玉芬
右為正本係照原本作成
如對本判決上訴應於判決送達後廿日向本院提出上訴狀
中      華      民      國    九十      年      五      月    三十一    日
~B法院書記官  羅文


司法院資訊處製作；財團法人民間司法改革基金會備份。
